臺灣板橋地方法院刑事判決　　　　　　　　　　　　　九十一年度易字第四二四號
　　公　訴　人　臺灣板橋地方法院檢察署檢察官
　　被　　　告　巳○○
　　　　　　　　丁○○
　　　　　　　　癸○○
　　　　　　　　乙○○
　　　　　　　　辛○○
　　　　　　　　卯○○
　　共同選任辯護人　邱群傑　律師
右列被告因傷害等案件，經檢察官提起公訴（九十年度偵字第一五六八一、一五九二
八號），本院判決如左：
    主    文
巳○○、丁○○、癸○○、乙○○、辛○○、卯○○均無罪。
    理    由
一、公訴意旨略以：民國（下同）八十九年七月初，被告丁○○成立「大偉逾期應收
    帳款管理公司」（下稱大偉公司），嗣後被告巳○○、癸○○、乙○○、辛○○
    、卯○○及其他數名不詳人士，陸續任職大偉公司，被告巳○○擔任大偉公司業
    務主任，並實際負責大偉公司之經營，餘則擔任業務人員，共同基於以暴力脅迫
    手段替人討債之認知及恐嚇之概括犯意聯絡，或憑藉人多勢眾，或施以暴力行止
    ，而共同經營大偉公司，並為左列行為：  (一)、自八十九年七月起，被告巳○○
    多次持黃柔偉之委託書率同大偉公司職員至酉○○位於台北縣坪林鄉大林村鶯子
    湖五號，催討借款債務新臺幣（下同）一千一百餘萬元，惟當時酉○○告知巳○○等人，該事已由調解委員會調解，不應又來討債等語，惟被告巳○○仍要求先
    拿出三百萬元。被告巳○○等人憑藉其人多眾勢、態度凶惡，且將酉○○住宅小
    鐵門踹凹，離去時並以「已記下酉○○車牌，以後若在路上相遇，要將人押走」
    之言語恐嚇，使酉○○心生畏懼，致生危害於人身之安全。  (二)、自九十年三月
    起，被告巳○○多次持互助會會首廖明燦債務委託書，連續多次至庚○○位於台
    北縣坪林鄉漁光村大舌湖十三號之住處，催討死會會款五十三萬元，由被告丁○○先口出惡言「幹Ｘ娘」，再以手掌重擊桌面叫囂，揚言如不繳交會款，即將以
    「社會事處理」（台語），且若庚○○前往法院出庭時，就要令庚○○難看之言
    語恐嚇，使庚○○心生畏懼，致生危害於人身安全。  (三)、於九十年三月二十七
    日、同年四月二十四日，被告巳○○等人兩次持廖明燦債務委託書，至申○○位
    於台北縣坪林鄉水聳淒坑二號二樓住處，憑藉人多勢眾催討死會會款一百零九萬
    元，惟申○○認金額有誤，要求會首廖明燦出面解決，巳○○等人即揚言「我會
    再來找妳！」而離去，令鄭女心生畏懼，致生危害於人身安全。(四)、於九十年三
    月二十七日、同年六月十日，被告巳○○等人基於恐嚇、傷害之犯意聯絡，兩次
    持廖明燦債務委託書，至壬○位於臺北縣坪林鄉水德村藤寮坑四號之一住處，索
    討其女兒積欠之死會會款一百二十八萬元，推由辛○○向壬○辱罵「幹Ｘ娘」，
    復以右拳毆打高女頭部、頸部，並恐嚇壬○若不還錢，即要令其不得安寧，臨走
    前並警告高女不得報案，否則要讓其死得很難看，致使高女心生畏懼，致生危害
    於人身安全。(五)、自九十年三月二十七日許，被告巳○○等人連續多次廖明燦債
    務委託書，至甲○○位於台北縣坪林鄉水柳腳十一號住處，憑藉人多勢眾，態度
    兇惡，以拍打桌子、辱罵言語助勢，向甲○○催討死會會款二百零六萬元。未果
    離去時，揚言「下次討債時，除會款外，多出一輛車，加收五十萬元，一人，加
    收二萬元」，使甲○○心生畏懼，致生危害於人身安全。(六)、自九十年五月三十
    日起，被告巳○○等人三次持廖明燦債務委託書，至丙○○位於台北縣新店市○○路五四一號之「漢風汽車修配廠」，憑藉人多勢眾索討死會會款五十四萬元，
    使丙○○心生畏懼致生危害於人身安全。(七)、於九十年六月初，被告巳○○等人
    持廖明燦債務委託書，至未○○位於台北縣坪林鄉水德村厚德岡坑五號住處，催
    討死會會款十五萬元，憑藉人多勢眾，辱罵穢言「幹Ｘ娘」，拍打桌子、亂丟煙
    蒂，並在住處牆壁上亂吐檳榔汁，逼迫給付十五萬元，否則要不得安寧，並稱要
    以社會事處理，使未○○心生畏懼，致生危害於人身安全。(八)、於九十年六月十
    一日，被告巳○○等人持廖明燦債務委託書至丑○○位於台北縣坪林鄉漁光村楣
    子寮八號之一住處，欲催討廖明燦互助會死會債款金額一佰五十三萬元，適因丑
    ○○不在，經其父許忠雄聯繫於九十年六月十一日十六時，許某駕駛ＣＪ─７１
    ７７號自小客車返家，即遭被告巳○○等人出言恐嚇許某稱：欠錢不用處理嗎？
    使丑○○心生畏懼，致生危害於人身安全。(九)、於九十年六月中旬起，被告巳○○等人多次持廖明燦債務委託書，至辰○○位於台北縣坪林鄉上德村大粗坑二十
    四號住處，憑藉人多勢眾向辰○○催討死會會款一百零八萬元，使辰○○心生畏
    懼，致生危害於人身安全。(十)、於九十年六月十六日，被告巳○○等人持廖明燦
    債務委託書，至午○○位於台北縣坪林鄉竹子易二之三號住處，索討死會會款一
    百三十三萬元，推由乙○○向午○○嚇稱若不簽下同面額之本票就要押人，使午
    ○○心生畏懼，致生危害於人身安全。果午○○嗣後簽下本票，並給付八十萬元
    予巳○○等人。(十一)、於九十年二月十日，被告巳○○等人持債權人林津霈債務委
    託書，至己○○○位於台北縣蘆洲市○○路六十八巷四號六樓住處，憑藉人多眾
    勢，並任意踢擊住處鐵門，欲索討其夫積欠之貨款債務三百餘萬元。復於同年月
    十九日，被告巳○○等人復至己○○○之夫所開設位於台北縣三重市○○街三三
    七之二號之木材工廠，以辱罵己○○○之子戊○○，並恐嚇「要跺他腳筋，拿他
    腎去賣」等語，使戊○○心生畏懼，致生危害於安全。後巳○○等人更要將戊○○架走，使己○○○、戊○○受傷（已達成和解撤回告訴），幸因巡邏員警經過
    ，而未生進一步之傷害。因認被告巳○○等人涉犯刑法第三百零五條之恐嚇罪及
    刑法第二百七十七條第一項之傷害罪嫌云云（傷害罪僅就壬○部分）。
二、按犯罪事實應依證據認定之，無證據不得推定其犯罪事實，又不能證明被告犯罪
    者，應諭知無罪之判決，刑事訴訟法第一百五十四條、第三百零一條第一項分別
    定有明文。次按告訴人之指訴係使被告受刑事訴追為主要目的，是其指訴是否與
    事實相合，仍須調查其他證據以資審認；被害人之陳述如無瑕疵，且就其他方面
    調查又與事實相符，固足採為科刑之基礎，倘其陳述尚有瑕疵，則在未究明前，
    遽採為論罪科刑之根據，即難認為適法，此有最高法院五十三年台上字第一三○○號、六十一年台上字第三○九九號判例足資參照。又按刑法第三百零五條之恐
    嚇罪，係以加害生命、身體、自由、名譽、財產之事，恐嚇他人者，係指以使人
    生畏怖心為目的，而通知將加惡害之旨於被害人而言，最高法院五十二年台上字
    第七五一號著有判例可稽。本件公訴人認被告涉有前揭恐嚇及傷害（壬○部分）
    罪，無非以被害人酉○○、庚○○、申○○、壬○、甲○○、丙○○、未○○、
    丑○○、辰○○、午○○、己○○○、戊○○於警訊及偵查中指證歷歷及被害人
    壬○、己○○○、戊○○等人之驗傷單等為其論據。
三、訊據被告巳○○、丁○○、癸○○、乙○○、辛○○、卯○○，固坦承曾前往被
    害人酉○○、庚○○、申○○、壬○、甲○○、丙○○、未○○、丑○○、辰○○、午○○、己○○○、戊○○等人住處索討債務，惟均矢口否認有何以暴力或
    以恐嚇言語討債之犯行，被告巳○○辯稱：伊有去向酉○○催討債款，酉○○見
    伊來，就過去報警，警察來時，要伊等去調解委員會處理，伊並無說任何恐嚇的
    話語，當天伊是與丁○○、癸○○一起去的；去找庚○○那天，有丁○○、乙○○、卯○○一起去的，去時伊並沒有說什麼恐嚇的話；去申○○那裡，除了伊之
    外，還有丁○○、乙○○、卯○○一起去，伊等去時申○○對伊等很客氣，伊等
    並沒有說什麼恐嚇的話，伊只有三月份去過一次，第二次是丁○○、乙○○、卯
    ○○去的；壬○部分，伊三月份沒去，九十年六月六日那天伊及本案其他被告都
    有過去，那天壬○有拿東西衝過來，辛○○就把她撥開，她可能如此才受傷，伊
    等並無恐嚇壬○；九十年三月二十七日伊與丁○○、乙○○一起甲○○家去，那
    天去時，伊等並無說任何恐嚇的話；丙○○部分伊沒有去，其他人是否有去，伊
    不清楚；伊有與丁○○、乙○○、卯○○一起去向未○○催討債務，是丁○○他
    們先到，伊到時他們與未○○發生口角，是因為亂吐檳榔汁的問題，並沒有說恐
    嚇的話；九十年六月十一日伊與丁○○、乙○○、卯○○、辛○○一起到丑○○
    家催討債務，伊等在丑○○家還被他們開槍，怎麼恐嚇他；九十年六月十六日伊
    與丁○○、乙○○去辰○○家催討債務，並沒有恐嚇他；伊與丁○○、乙○○、
    卯○○有去午○○家催討債務，本票是午○○拿出來的，沒有恐嚇他；九十年二
    月十日伊與其他伊公司職員一起去己○○○家討債，伊去討了兩次，並無恐嚇要
    戊○○跺腳筋的話，且這部分之前已起訴並判決等語；被告丁○○辯稱：事實一
    至十伊都有去，但沒有恐嚇人等語；被告癸○○辯稱：事實一、四的部分伊有去
    ，但沒有恐嚇人等語；被告乙○○辯稱：事實二至十部分伊都有去，但沒有恐嚇
    人；被告辛○○辯稱：事實四、八部分伊有去，事實四是因為當時伊等人到時，
    他們一堆人衝過來，伊只是擋一下而已，沒有說什麼恐嚇的話等語；被告卯○○
    辯稱：事實一至十的部分都有去，但沒有恐嚇人等語。查：
    （一）被害人酉○○在偵查中固陳稱：「．．．．第一次巳○○很和善，第二次
          在今年舊曆過年時，他帶六、七個人開二台車。第三次在今年舊曆七月十
          四日，巳○○帶五個人去我家，到處照相及錄影，說我沒信用，若我拿不
          出三百萬元解決的話，他已記下我車牌，說以後在路上碰到，就要把我押
          走，我沒給錢，沒給他三百萬元」等語（見九十年偵字第一五六八一號六
          九頁及背面），然其在警訊時僅指稱：「．．．每次來時均非常兇惡，且
          口出穢言，臭罵我家人，並說不要被他們遇到，將我家門旁小鐵門踹凹，
          讓我心生畏懼，不敢住在家裡。」等語（見上開偵卷第十三頁背面），並
          未提及遭被告巳○○出言恐嚇的事，而其在本院於九十一年三月十四日庭
          訊時則陳稱：「被告巳○○曾經跟我說過，我的兩部車子車號他都記下來
          ，要我出門時小心點。」、「（問：他是否跟說過押人走嗎？）沒有說過
          這種話」等語，是被害人酉○○在偵查中之陳述恐有誇大之嫌，難遽採被
          告等人不利之證據。
    （二）被害人庚○○固在警訊指稱：「．．．．於右述前來我家期間，由丁○○
          口出惡言，並以手用手拍擊桌面叫囂，揚言如不繳交五十三萬元，在山上
          他們不會對付我，我前往法院出庭在台北，就要讓我難看等語。並於次日
          及以後日子，該公司業務組主任巳○○再夥同黨羽丁○○、乙○○、唐如
          舜、卯○○及年籍不詳之男子共七人，駕駛二輛自小客至我住處，一下車
          對我惡言相向，由該討債公司黨羽向我叫囂，恐嚇若不還錢要讓我不得安
          寧，並稱要以社會事處理，讓我心生畏懼」等語（見上開偵卷第十七頁背
          面）、在偵查中陳稱：「約九十年六月中中有二次，巳○○、丁○○帶著
          五、六人要跟我討五十三萬元，因為我欠廖明燦會錢，丁○○有罵三字經
          、拍桌子，說不給錢就要用社會事處理，叫警察來處理也不怕，因為他們
          是合法的，這是巳○○說的」等語（見上開偵卷第七十頁）、於本院九十
          年二月二十八日審理時則陳稱：「（問：被告他們曾說：如果你敢上法庭
          ，要讓你好看？）我不記得。」、「（問：被告是否曾說過：要以社會事
          處理？好像有，但是當時我也聽不懂這話的含意如何。」等語。但被害人
          庚○○之指述僅能顯示被告巳○○等人討債時有出言不遜、態度兇惡之行
          為，渠等人縱曾向被害人庚○○表示欲以「以社會事處理」等語，然其含
          義，可能或欲找其他社會有力人士出面解決、或欲另循司法途徑解決之等
          多重詮釋，實難依上開話語，而遽認被告巳○○等人有向被害人施至全恐
          嚇之情形。
    （三）被害人申○○在警訊中僅稱：「．．．至我家中，仗著人多勢眾，並持互
          助會會首廖明燦債務委託書，以脅迫方式向我催討死會會款新台幣一百零
          九萬元整，當時我說會廖明燦出面才要當面解決，巳○○就不高興，並說
          我會再來找你，揚長而去，令我心裡畏懼不知道怎麼辦」等語（見上開偵
          卷五十八頁背面）、在偵查中僅稱：「他說沒拿錢，他會再來，但沒有要
          對我們不利，但他們人多勢眾，態度又很兇，我們會害怕」等語（見上開
          偵卷第一百六十二頁面），是被害人申○○係因自行惴測被告會有不利之
          舉動而生畏懼，非被告等人對被害人為欲以惡害相加之通知甚明。
    （四）被害人壬○固在警訊中指稱：「於九十年三月二十七日十時三十分由黃中
          平口出惡言，並以手拍擊桌面叫囂，揚言如不繳交一百二十八萬元，叫我
          跳樓自殺。另同年六月十日十二時三十分在我住處，大偉公司業務組主任
          巳○○夥同黨羽丁○○、乙○○、辛○○、卯○○、癸○○及年籍不詳之
          男子共七人，駕駛二輛自小客車至我住處，一下車持棒棍對我惡言相向，
          由該討債公司黨羽辛○○向我叫囂，並以右拳毆打我的頭部，恐嚇我若給
          錢要讓我不得安寧，臨走前並警告我不得報警，否則要我死得很難看」等
          語（見上開偵卷第八七頁背面）、在偵查中陳稱：「．．．九十年四月十
          日上午十二時三十分一樣去我家，巳○○有出手打我，打我右邊及脖子二
          下，他要來討我欠廖明燦的會錢，實際上是我女兒參加的會」等語（見上
          開偵卷第一百六十三頁及背面）及在本院九十年三月十四日庭訊時陳稱：
          「．．．第三次再來催討時，其中一人就罵粗話，所以我們就言語起衝突
          ，並打我，後來我繼續跟他們找，他們其中一人就從他們車內出棍子出來
          作勢，因為有其他人看到，他們就將棍子收入車內，並且還是跟我們爭吵
          ，後來他們也就走掉了」等語、「（問：那天他們除了跟你爭吵辱罵外，
          是否還跟你說過不得報警或你家不得安寧？）我不記得有說這話，有說如
          果不還錢的話，他們還會再過，因為我家只有兩人，我們很害怕說，如果
          只有我們兩個人，他們會對我們有不利的舉動」等語，惟其前後有關所述
          被告是否曾出言恐嚇及傷人等情，所述已有不符。再參酌被害人壬○所呈
          診斷證明書（見上開偵卷第八十九頁），僅載有：「頭痛、昏眩、噁心」
          ，且日期係在九十年六月二十九日等情及證人即曾任台北縣坪林分駐所所
          長子○○證稱：九十年六月十日伊等據報要至壬○家處理時，壬○他們已
          經往我們分駐所來報案了，我們則是在中途攔截到被告等人，帶回警局處
          理，壬○家是他女兒、女婿十幾個人都在，所以一起過來，壬○表示被告
          他們有打她，被告也有多人表示壬○他們家人也打被告其中一人，但從外
          表看不出兩方有人受傷，當時是壬○的女兒表示擔心媽媽會受被告等人的
          騷擾，但是並沒有說被告有說了什麼恐嚇的話，本來他們都說要告訴，後
          來又說不告了，所以才沒有製作筆錄移送等語，可見於九十年六月十日當
          天被害人壬○家中親朋人數眾多，依情況判斷，被告等人至多或有與被害
          人壬○及其親朋有言語肢體等衝突，但尚難對被害人壬○為任何恐嚇舉動
          ，是被害人壬○指述被告等人曾恐嚇及傷害等節，容有浮誇之嫌，不能遽
          採被告等人不利之證據。
     （五）被害人甲○○雖在警訊指稱：「．．．當時我說會首廖明燦出面我才要
           當面解決，但是巳○○等六人就開口罵，並圍著我作勢要打，叫我以後
           不要躲，要不然要叫我死得很難看後就揚長而去。」（見上開偵卷第九
   十頁背面），然其在偵查中僅稱：「．．．他到時有拍桌子，並罵我母
           親三字經，我跟他說父親剛開刀回來，不要那麼大聲，結果他回答他是
           故意怎麼樣，並作出打人態式，並說下次來出一輛車就要五十萬，一人
           二萬元是會錢外的工資，他們沒有打我及我家人，但他們那麼兇，人又
           那麼，我會害怕」等語（見上開偵卷第一六三頁背面、第一六四頁），
           在本院九十一年三月十四日則改稱：「本庭被告中除了癸○○外，其他
           的人都有去，大概是從九十年三月間起，去催討債務也是為了廖明燦的
           互助會款債務。第一次去時比較兇，我有表示要跟廖明燦處理，他們當
           天有說下次再來討債時，多一輛車子前來時，就要加收五十萬元，多一
           人去就加收兩萬元，我當時是將其認為是玩笑話」等語，其指述情節前
           後已有出入。而依一般觀念，「下次討債時，除會款外，多出一輛車，
           加收五十萬元，一人，加收二萬元」等詞，實難認係對他人欲以惡害相
           加之告知，是被害人甲○○在警、偵訊之指述既有出入，即有諸多瑕疵
           可指，不能採為被告等人不利之證據。
      （六）被害人丙○○在警訊中僅指稱：「因為他們人多勢眾出言不遜，且口氣
            惡劣，致我心生畏懼」等語（見上開偵卷第九三頁）、在偵查中亦僅稱
            ：「．．．但他來討債時並沒有破壞修理之器械，又因為我有清償會錢
            的收據，所以他們態度不會很惡劣，但他們每次五、六人去，我還是覺
            覺得會害怕」等語（見上開偵卷第一六四頁及背面），是被告等人顯未
            對被害人丙○○有何恐嚇之行為。
      （七）被害人未○○固在警訊中指稱：「．．．於右述前來我家期間，均由其
            中一人口出惡言，並以手掌用力拍擊桌面叫囂，非要我繳交十五萬元不
            ，並將煙蒂往我家裡，且要將我房子查封，恐嚇我若不還錢，要讓我不
            得安寧，並稱要社會事處理，讓我心生畏懼」等語（見上開偵卷第九十
            四頁背面），惟其在偵查中並未具體指稱被告等人有恐嚇犯行，僅稱被
            告態度惡劣等語（見上開偵卷第一百六十四頁背面及一百六十五頁），
            至本院庭訊時又改稱：「我說要報警時他們就走了，過了一個鐘頭後他
        們就又過來，並帶更多人前，並恐嚇我說不要讓我去坪林，即不讓我出
            入的意，我很害怕，就報警，警察來時，才將他們趕走，我不記得他們
            有無說要以社會事處理的話」等語，是被害人未○○前後指述情節顯有
            出入，其所指述各節難採為被等人不利之證據。
      （八）被害人丑○○在警訊中固曾指稱：「．．．經我返家後有討債公司約十
            人在我家門，我一下車便把我團團圍住，該公司主任巳○○即執問我要
            如何處理，我便稱現在沒錢無法處理，另站在我左前方之職員卯○○說
            我欠錢不用處理嗎？後來便聽到身後一聲槍響，又問我要何處理，我還
            是說我沒錢處理，事後即率眾離去」等語（見上開偵卷第九十六頁）惟
            其並未指稱被告等人有開槍示警之恐嚇情事。再被害人丑○○在本院於
            九十一年三月二十八日庭訊中係陳稱：「本案件是伊父親欠下的債務，
            因為本案件的關係，巳○○有在台北地檢告伊教唆寅○○開槍的事」等
            語，且證人寅○○復到庭證稱：「據伊所知，是丑○○的父親與本案被
            告等人有債務糾紛，那天是去處理債務問題，但並無發生口角爭執，當
            天有聽類似炮聲，但不知是何聲音，被告他們當時也沒有說在什麼，後
            來大家就  走了，並未到警局，伊曾因本案開槍案，到三重分局接受訊
            問過，但伊已獲不起訴處分了」等語，堪認被告等人並未有恐嚇被害人
            丑○○情事。
      （九）被害人辰○○在警訊中僅指稱：「因為他們人多勢眾出言不遜，且口氣
            惡劣，致我心生畏懼」等語（見上開偵卷第一０二頁）、在偵查中亦僅
            稱：「．．．他來討債時並沒有破壞住處，也沒打我，但一下子來這麼
            多人，我是會害怕，也沒說過錢不給會對我怎麼」等語（見上開偵卷第
            一六五頁及背面），是被害人辰○○僅因本身之揣測而恐懼被告有對之
            不利之舉動，被告等人並未有何恐嚇之行為。
      （十）被害人午○○固在警訊中指稱：「．．．於九十年六月十六日十一時，
            至我經營之商店由乙○○開口我簽下一百三十三萬元整本票，揚言不繳
            交一百三十三萬，就押我出去」等語（見上開偵卷第一０四頁背面），
            但其在偵查中僅陳稱：「討債時雖然沒有罵髒話、毀損物品及毆打我之
            事，但仗著人多勢眾，六、七個人因為我家是店面，他們就跑進來了，
            一開始進來時是乙○○一直叫我簽收據，後來是巳○○進來要我改簽本
            票，金額是一百三十三萬，我九十年六月二十三日給付了八十萬，他們
            有開一張收據給我，地點在我家」、「（為何籌八十萬元？）我害怕被
            押走」等語（見上開偵卷第一百六十五頁背面、一百六十六頁），已未
            提及遭被告等人恐嚇情事。而其本院於九十一年四月二十五日審理時則
            改稱：被告乙○○並沒說任何讓伊害怕的話等語，是被害人午○○在警
            訊中之指述顯有誇大不實之虞，難採為被告等人不利之證據。
     （十一）被害人戊○○遭恐嚇「要跺他腳筋，拿他的腎去賣」等語部分，經查
             均非被告等人所為之事實，業據被害人之母己○○○於本院時到庭陳
             述綦詳，且有關該部分，前已據台灣板橋地方法院檢察署檢察官以九
             十年偵字第四二三四號對第三人陳俊誠提起公訴，嗣並經本院以九十
             年度簡字七一號判處被告陳俊誠拘役三十日，緩刑二年在案，經本院
             調取相關卷宗核閱屬實，並有判決書一紙在卷可稽。再參酌己○○○
             於本院審理時復陳稱：他們只是說戊○○帶到樓上處理債務，我不肯
             ，他們就沒有如此做等語，實難認被告等人涉有恐嚇之不法犯行。
      綜上所述，被告等人游走法律邊緣，仗著人多勢眾，以口出惡言方式，多次前
      往債務人住處騷擾，使債務人不甘其擾，而產生日後恐遭不測之心理，以達催
      討債務之目的，雖在社會道德上顯有可議之處，但依前開被害人指述之情節及
      公訴人所論列之證據，尚難認被告等人有何恐嚇之不法行為，且查無其他積極
      證據以資證明被告等人犯罪，公訴人未予詳查率而起訴容有失當，是本件依「
      罪證有疑，利於被告」之法則，自應為被告等人無罪之諭知。
據上論斷，應依刑事訴訟法第三百零一條第一項判決如主文。
本案經檢察官陳伯厚到庭執行職務。
中      華      民      國      九十一      年      五      月    九    日
                                      臺灣板橋地方法院刑事第二庭
                                              法  官  古  秋  菊
右正本證明與原本無異。
如不服本判決，應於判決送達後十日內，向本院提出上訴狀。
                                               書記官  蕭  詩  穎
中      華      民      國      九十一      年      五      月    九    日
